# 关于公司货币互换业务的会计处理——求助各位大神

提问人：zhanglifa 时间：2018-03-18 10:46:06
A公司在 2017 年 5 月 20 日与银行签订一份人民币与外币掉期交易协议。协议约定，A在 2017 年 5 月 20 日将其 100 万美元货币以汇率6.8295卖给银行，所获的人民币金额为68,295,000.00元，并约定在 2017 年 9 月 21 日以汇率6.8295将 600 万美元赎回。在货币互换的期间，公司以年化2.95%的利率向银行支付互换人民币金额的利息，并且利息随本金支付，同时A公司需要向银行缴纳货币互换业务美元金额3%的保证金。 2017 年 9 月 21 日，由于人民币对美元的汇率持续下降，由6.8295降到了6.4953，因此公司未进行外币的回购，而是对此项交易进行了展期。因为相关业务未结束，所以未支付相关利息。经过向银行人员了解，相关业务可以连续展期，无时间节点的限制。目前的处理方式：鉴于相关额货币都已经进行了互换，并且在 12 月 31 日如果将 600 万美元回购，会产生汇兑损失，因此只将资产负债表日的汇兑损益部分计入财务费用-汇兑损失，同事负债表确认为“衍生金融负债”。并将货币互换期间的利息费用确认为财务费用-利息支出。咨询问题： 1 、目前的处理是否合适？ 2 、如果合适，应该讲汇兑损失部分确认为“交易性金融负债”还是“衍生金融负债”3、如果是“交易性金融负债”，那么每年的汇兑损益的变动是计入“财务费用-汇兑损益”还是“公允价值变动”？

回答人：chenyiwei
个人理解，由于卖出和买回的汇率一致，因此实质上是一项融资安排，建议处理： 1 、借：其他应收款 600 万美元（2017.5.20即期汇率），贷：银行存款 600 万美元（当日即期汇率） 2 、借：银行存款 人民币 600 6.8295 ，贷：其他应付款 600 6.8295 后续对上述其他应收款应每期末确认汇兑损益。利息逐期计提确认为财务费用，并增加其他应付款。